【裁判字號】    89,竹簡,592
【裁判日期】    900112
【裁判案由】    給付會款
【裁判全文】
臺灣新竹地方法院民事判決  八十九年度竹簡字第五九二號
    原      告  乙○○
                        身分證.
    被      告  甲○○  住新竹.
                        身分證.
右當事人間請求給付合會金事件，本院判決如左：
    主      文
被告應給付原告新台幣壹拾壹萬柒仟伍佰元，及自民國八十九年十二月二十一日起至
清償日止，按週年利率百分之五計算之利息。
被告應自民國九十年一月六日起至民國九十年十月六日止，按月給付原告新台幣貳萬
參仟伍佰元。
訴訟費用由被告負擔。
本判決得假執行。
    事實及理由
一、原告之聲明：如主文所示。
二、事實摘要：
    原告主張被告於民國八十九年三月間參加以原告為會首之互助會，會款每會二萬
    元，約定於每月一日開標，被告於八十九年四月得標，並得款三十六萬元，被告
    於得標後，即應每月繳付會款二萬三千五百元，詎被告自八十九年八月起即拒付
    會款每月二萬三千五百元，迄今已積欠五個月會款計十一萬七千五百元未付，且
    原係約定於每月一日開標，各會員應於四日內繳齊會款，關於已到期之會款十一
    萬七千五百元，自起訴狀繕本送達翌日起請求遲延利息，又被告對於已到期之會
    款既已不給付，則對於未到期部分，顯有到期不給付之虞，故請求被告自九十年
    一月六日起至完會即九十年十月六日止，按月給付會款二萬三千五百元等情；被
    告則未於言詞辯論期日到場，亦未提出書狀為何聲明或陳述。
三、法院之判斷：
（一）原告主張之事實，已據其提出與所述相符之互助會名單、會款收據各一份為證
      ，被告則未到場爭執，亦未提出書狀答辯以供斟酌，應認原告之主張為真實。
（二）按請求將來給付之訴，以有預為請求之必要者為限，得提起之，民事訴訟法第
      二百四十六條定有明文，查被告自八十九年八月起即未繳付會款予原告，業如
      前述，是原告就其尚未到期之死會債權自有預為請求之必要。從而，原告本於
      合會之法律關係，請求被告給付上開已到期會款及利息，及自九十年一月六日
      起至九十年十月六日完會止，每月二萬三千五百元之會款，自有理由，應予准
      許。
（三）本件係本於合會有所請求而為之判決，爰依職權宣告假執行。至原告請求願供
      擔保宣告假執行部分，尚不受其拘束，併此敘明。
四、據上論結，本件原告之訴為有理由，依民事訴訟法第四百三十六條第二項、第三
    百八十五條第一項前段、第七十八條、第三百八十九條第一項第三款，判決如主
    文。
中      華      民      國    九十    年      一      月     十二     日
                                  臺灣新竹地方法院新竹簡易庭
~B法      官  林南薰
右為正本係照原本作成。
如對本判決上訴，須於判決送達後廿日內向本院提出上訴狀。
~B法院書記官  林淑瑜
中      華      民      國    九十    年      一      月     十二     日


司法院資訊處製作；財團法人民間司法改革基金會備份。
